臺灣臺北地方法院民事裁定　　　　　　　 100年度破字第35號
聲　請　人　簡長順律師即大清樺企業股份有限公司之清算人
上列聲請人聲請破產宣告事件，本院裁定如下：
    主  文
聲請駁回。
聲請程序費用由聲請人負擔。
    理  由
一、本件聲請意旨略以：聲請人經法院裁定指定擔任大清樺企業
    股份有限公司之清算人，就任後查得該公司至100 年6 月22
    日止僅有不動產2 筆，價值為新台幣（下同）7,281,991 元
    ，其餘均經拍賣，然債務部分則逾6 億元以上，公司財產已
    不足清償債務，爰依公司法第334 條準用同法第89條規定，
    提出本件聲請。
二、按債務人不能清償債務者，依本法所規定和解或破產程序，
    清理其債務；破產，對債務人不能清償債務者，宣告之，破
    產法第1 條及第57條分別定有明文。又如構成破產財團之債
    務人財產，明顯不足清償破產法第95條、第96條所列破產財
    團費用及財團債務時，依破產法第148 條規定，法院於宣告
    破產後，隨即須同時宣告破產程序終止，此無異徒增破產程
    序及費用之浪費，且無益於債務人及其他債權人。倘有此情
    狀，聲請宣告破產即為無實益，自應適用同法第63條規定，
    以裁定駁回破產宣告之聲請。次按稅捐、滯納金、利息、滯
    報金、怠報金之徵收，優先於普通債權；對於破產財團之財
    產有優先權之債權，先於他債權而受清償，優先權之債權有
    同順位者，各按其債權額之比例而受清償，此觀諸稅捐稽徵
    法第6 條第1 項、第49條及破產法第112 條之規定自明。是
    債務人之資產已不足清償稅捐等優先債權，他債權人更無受
    償之可能，倘予宣告破產，反而須優先支付破產財團之管理
    、分配所生之費用及破產管理人之報酬等財團費用，將使破
    產財團之財產更形減少，優先債權人即稅捐機關之債權減少
    分配或無從分配，其他債權人更無在破產程序受分配之可能
    ，顯與破產制度之本旨不合，最高法院98年度第4 次民事庭
    會議決議，亦可資參照。
三、經查，大清樺企業股份有限公司迄至100 年9 月19日止欠稅
    金額達317,565,186 元，此有財政部台北市國稅局大安分局
    回函1 件在卷可查。而聲請人所主張可組成破產財團之土地
    資產，即坐落桃園縣楊梅鎮○○段第1694地號土地、應有部
    分20/142，與坐落新竹縣湖口鄉○○段第500 地號土地、應
    有部分594/10000 ，依公告現值計算，總價值僅為7,281,99
    1 元，此有土地登記謄本2 件在卷可查。由該二筆土地供優
    先清償前述積欠稅款，仍有不足，顯無餘額可供組成破產財
    團。本院審酌大清樺企業股份有限公司現有資產，尚不足以
    清償前開稅費，若再宣告破產，尚須優先支付破產財團之管
    理、變價及分配所生之費用等財團費用，將使破產財團財產
    更形減少，徒使稅捐債權減少分配，與破產制度之本旨不符
    。依照前揭說明，本件難認有破產之實益及必要。從而，聲
    請人聲請破產，為無理由，應予駁回。
四、依破產法第5 條、民事訴訟法第95條、第78條，裁定如主文
    。
中    華    民    國   100    年    12    月    23    日
                  民事第三庭    法  官  汪怡君
以上正本係照原本作成
如對本裁定抗告須於裁定送達後10日內向本院提出抗告狀，並繳
納抗告費新臺幣1,000元
中    華    民    國   100    年    12    月    23    日
                                書記官  楊勝欽